---
title: "SHP_preparacao"
author: "aniellima"
date: "2022-10-26"
output:
  html_document: 
    df_paged: TRUE
    number_sections: TRUE
---

```{r, eval=FALSE}
knitr::opts_chunk$set(echo=FALSE, error=FALSE, warning=FALSE, message=FALSE)
```


```{r, eval=FALSE}
library(pacman)#carrega multiplos pacotes simultaneamente
p_load(tidyverse, dplyr, tidylog, sf, units, raster,terra, rasterVis, rgeos,pinyin, rgeos)
```


* Arquivos em SHP - Fonte: 
[GaryBikini/ChinaAdminDivisonSHP: v2.0, 2021, DOI: 10.5281/zenodo.4167299](https://github.com/GaryBikini/ChinaAdminDivisonSHP)
```{r, eval=FALSE}
chinaShp<-st_read("../rawData/shp/ChinaShp/1_Country/country.shp")%>%st_set_crs(4326)
provincesShp<-st_read("../rawData/shp/ChinaShp/2_Province/province.shp")%>%st_set_crs(4326)
citiesShp<-st_read("../rawData/shp/ChinaShp/3_City/city.shp")%>%st_set_crs(4326)
districtsShp<-st_read("../rawData/shp/ChinaShp/4_District/district.shp")%>%st_set_crs(4326)
```
 


* Traduz as colunas '*_names' em pinyin

```{r, eval=FALSE}
# Vetores para traduzir a unidade de analise de cada base 
# Distritos
dt_pinyin<-py(districtsShp$dt_name, sep = " ", dic=pydic(method = c("toneless"), multi = FALSE,
        only_first_letter = FALSE, dic = c("pinyin2")))

# Cidades
ct_pinyin<-py(citiesShp$ct_name, sep = " ", dic=pydic(method = c("toneless"), multi = FALSE,
        only_first_letter = FALSE, dic = c("pinyin2")))

# Provincias
pr_pinyin<-py(provincesShp$pr_name, sep = " ", dic=pydic(method = c("toneless"), multi = FALSE,
        only_first_letter = FALSE, dic = c("pinyin2")))

```


* Unifica vetores com a respectiva base e realiza join com base superior(distritos, cidades e provincias)
```{r, eval=FALSE}
districtsShp<-cbind(dt_pinyin,districtsShp)
citiesShp<-cbind(ct_pinyin,citiesShp)
provincesShp<-cbind(pr_pinyin,provincesShp)


# realiza o join com a base superior (cidades com provincias)
citiesShp<-left_join(citiesShp, provincesShp %>%as.data.frame() %>%dplyr::select(-geometry), by=c("pr_adcode","pr_name", "cn_adcode","cn_name"))

# ordena variaveis
citiesShp<-citiesShp%>%dplyr::select(ct_adcode, ct_pinyin, ct_name, pr_adcode, pr_pinyin, pr_name, cn_adcode, cn_name)

# realiza o join com a base superior (distritos com cidades)
districtsShp<-left_join(districtsShp,citiesShp %>%as.data.frame() %>%dplyr::select(-geometry), by=c("ct_adcode","ct_name","pr_adcode", "pr_name", "cn_adcode","cn_name"))
# ordena variaveis
districtsShp<-districtsShp%>%dplyr::select(dt_adcode,dt_pinyin,dt_name,ct_adcode, ct_pinyin, ct_name, pr_adcode, pr_pinyin, pr_name, cn_adcode, cn_name)
```



* Calcula a as área em Km2 por nivel administrativo

    +  Nivel 1

```{r, eval=FALSE}
# transforma um objeto shp em vetor.
areaChina <- chinaShp%>%vect()

# calcula a area do vetor em m2. Divide-se por 1.000.000 para chegar em km2
areaChina$AREA_KM_2 <- expanse(areaChina) / 1000000

# retorna ao sistema de projeão anterior
chinaShp<-areaChina%>%st_as_sf(coords=c("x","y"), 
                                  crs=4326)
```


  +   Nivel 2
```{r, eval=FALSE}
# transforma um objeto shp em vetor.
provinciasArea <- provincesShp%>%vect()

# calcula a area do vetor em m2. Divide-se por 1.000.000 para chegar em km2
provinciasArea$AREA_KM_2 <- expanse(provinciasArea) / 1000000

# retorna ao sistema de projeão anterior
provincesShp<-provinciasArea%>%st_as_sf(coords=c("x","y"), 
                                  crs=4326)
```

  +   Nivel 3

```{r, eval=FALSE}
# transforma um objeto shp em vetor.
cidadesArea <- citiesShp%>%vect()

# calcula a area do vetor em m2. Divide-se por 1.000.000 para chegar em km2
cidadesArea$AREA_KM_2 <- expanse(cidadesArea) / 1000000

# retorna ao sistema de projeão anterior
citiesShp<-cidadesArea%>%st_as_sf(coords=c("x","y"), 
                                  crs=4326)
```

  +   Nivel 4
```{r, eval=FALSE}
# transforma um objeto shp em vetor.
distritosArea <- districtsShp%>%vect()

# calcula a area do vetor em m2. Divide-se por 1.000.000 para chegar em km2
distritosArea$AREA_KM_2 <- expanse(distritosArea) / 1000000

# retorna ao sistema de projeão anterior
districtsShp<-distritosArea%>%st_as_sf(coords=c("x","y"), 
                                  crs=4326)
```

* Secciona a região de interesse: Tianshan

```{r, eval=FALSE}
### Tian Shan Region
tianShanShp<-districtsShp%>%filter(pr_adcode==650000)%>%
 filter(ct_adcode==650100|ct_adcode==650200|ct_adcode==650400|ct_adcode==652300|ct_adcode==652700|ct_adcode==654000|ct_adcode==654200|ct_adcode==652300|ct_adcode==652800|ct_adcode==659004|ct_adcode==659001|ct_adcode==659010|ct_adcode==653007|ct_adcode==659007|ct_adcode==659008)%>%
  filter(dt_adcode!=652801&dt_adcode!=652822&dt_adcode!=652823&dt_adcode!=652824&dt_adcode!=652825)
```


* Atribui a cada unidade uma coordenada xy
  +   Tianshan
  
```{r, eval=FALSE}
#Creating XY coordinations for the shp and join it with the the shp file
centroid <- gCentroid(as(tianShanShp, "Spatial"), byid = TRUE)
tianShanShp<-cbind(tianShanShp, centroid)
```
  
  + Districts
  
```{r, eval=FALSE}
centroid <- gCentroid(as(districtsShp, "Spatial"), byid = TRUE)
districtsShp<-cbind(districtsShp, centroid)
```

  +   Cities
  
```{r, eval=FALSE}
centroid <- gCentroid(as(citiesShp, "Spatial"), byid = TRUE)
citiesShp<-cbind(citiesShp, centroid)
```

  +   Provinces
  
```{r, eval=FALSE}
centroid <- gCentroid(as(provincesShp, "Spatial"), byid = TRUE)
provincesShp<-cbind(provincesShp, centroid)
```

  +   China
  
```{r, eval=FALSE}
centroid <- gCentroid(as(chinaShp, "Spatial"), byid = TRUE)
chinaShp<-cbind(chinaShp, centroid)
```

* Salva os arquivos em documentos processados para cruzar com os dados dos arquivos em raster. 

  * O pacote 'sf' não possui a funcao de overwrite. No lugar ele sobrepoe os novos shapes aos já existentes, que pode atrapalhar quando tentarmos porjetar e unir com outros bancos posteriormente. Para evitar isso, iremos executar a funcao abaixo que apaga todos os arquivos na pasta '/processedData/shp' e nas respectivas subpasta.  
```{r, eval=FALSE}
# Salva todos os arquivos em uma pasta 
atalho <- '../processedData/shp'
if (file.exists(atalho)) {
    #Delete file if it exists
  a <- list.files(atalho, include.dirs = F, full.names = T, recursive = T)
    file.remove(a)
}

```


```{r, eval=FALSE}
chinaShp%>%st_write("../processedData/shp/china/china.shp")
provincesShp%>%st_write("../processedData/shp/provinces/provinces.shp")
citiesShp%>%st_write("../processedData/shp/cities/cities.shp")
districtsShp%>%st_write("../processedData/shp/districts/districts.shp")
tianShanShp%>%st_write("../processedData/shp/tianshan/tianshan.shp")
```
