---
title: "DF_DensidadePop_preparacao"
author: "aniellima"
date: "2022-10-26"
output:
  html_document: 
    df_paged: print
---

``````{r, echo=TRUE}
knitr::opts_chunk$set(echo=TRUE, error=FALSE, warning=FALSE, message=FALSE, eval = TRUE)
options(prompt = "R> ")
```

options(prompt = "R> ")


*   Nesse script iremos cruzar os dados do banco raster com as unidades espacias dos arquivos Shp. A partir desse processo formaremos um banco de dados em shp e outro em .csv para permitir a reproducao por outros softwares e usuários.



```{r setup, include=FALSE}
library(pacman)#carrega multpliplas bibliotecas
p_load(formatR, ggplot2, tidyverse, dplyr, sf, units, data.table, dplyr, raster, rasterVis, viridis, ggpubr, rgeos,  exactextractr, knitr, geodata)
```

 

```{r}
gpw2000<-raster("../rawData/pop/China_gpw_v4_population_density_rev11_2000_30s.tif")
gpw2005<-raster("../rawData/pop/China_gpw_v4_population_density_rev11_2005_30s.tif")
gpw2010<-raster("../rawData/pop/China_gpw_v4_population_density_rev11_2010_30s.tif")
gpw2015<-raster("../rawData/pop/China_gpw_v4_population_density_rev11_2015_30s.tif")
gpw2020<-raster("../rawData/pop/China_gpw_v4_population_density_rev11_2020_30s.tif")
```



```{r}
chinaShp<-st_read("../processedData/shp/china/china.shp")%>%st_set_crs(4326)
districtsShp<-st_read("../processedData/shp/districts/districts.shp")%>%st_set_crs(4326)
```






* Caucula a populacão absoluta por poligono e depois a densidade por unidade de analise(pixel):

```{r}
# calcula do arquivo em raster já subssessionado 
chinaArea<-raster::area(gpw2000)
```

* Multiplica a area em Km 2 pela populacao em Km2:

```{r}
chinaPop2000<-gpw2000 * chinaArea
```


* Agora somamos para obter a populacao absoluta em 2000:

```{r}
sum(chinaPop2000[], na.rm=TRUE)
```

* Esta operacao é uma espécie de validador. Verificamos por ela que a populacao de China em 2000 era de mais de 1.2 bilhões de pessoas, o que condiz com os dados de censo para o período


* Com a funcao 'exact_extract' do pacote _exactextractr_ calculamos a distribuicao dessa populacao por unidade distrito. Como essa é a unidade básica deste banco se quisermos encontrar o valor por cidade, provincia ou macro-região basta agrupar os dados e realizar as operacoes matemáticas pertinentes. : 


* Populacao e densidade populacional por distrito 2000

```{r echo = T, results = 'hide'}
extracts <- exact_extract(chinaPop2000, districtsShp, fun="sum")
```


```{r}
districts2000<-districtsShp
districts2000$POP = extracts # cria variavel POP com os dados de extracts

districts2000$POP_Km2 = (districts2000$POP/districts2000$AREA_Km2) # cria variável POP_KM_2 com os dados de pop dividido pela área

districts2000$Year=2000
```



* Agora, repetimos o processo para os demais anos. Repete o processo para os anos de 2005, 2010 e 2000 com os bancos de cidades e distritos


*   2005
```{r}
# calcula do arquivo em raster já subssessionado 
chinaArea<-raster::area(gpw2005)

# multiplica a area em Km 2 pela populacao em Km 2
chinaPop2005<-gpw2005 * chinaArea


# Populacao total estimada em 2005
sum(chinaPop2005[], na.rm=TRUE)
```


* Por distrito 2005

```{r echo = T, results = 'hide'}
extracts = exact_extract(chinaPop2005, districtsShp, fun="sum")
```


```{r}
districts2005<-districtsShp
districts2005$POP = extracts # cria variavel POP com os dados de extracts

districts2005$POP_Km2 = (districts2005$POP/districts2005$AREA_Km2) # cria variável POP_KM_2 com os dados de pop dividido pela área

districts2005$Year=2005
```

* 2010

```{r}
# calcula do arquivo em raster já subssessionado 
chinaArea<-raster::area(gpw2010)

# multiplica a area em Km 2 pela populacao em Km 2
chinaPop2010<-gpw2010 * chinaArea

# Populacao absoluta em 2010

sum(chinaPop2010[], na.rm=TRUE)
```


* Por distrito em 2010



```{r echo = T, results = 'hide'}
extracts = exact_extract(chinaPop2010, districtsShp, fun="sum")
```


```{r}
districts2010<-districtsShp
districts2010$POP = extracts # cria variavel POP com os dados de extracts

districts2010$POP_Km2 = (districts2010$POP/districts2010$AREA_Km2) # cria variável POP_KM_2 com os dados de pop dividido pela área

districts2010$Year = 2010
```


* Populacao absoluta em 2015

```{r}
# calcula do arquivo em raster já subssessionado 
chinaArea<-raster::area(gpw2015)

# Multiplica a area em Km 2 pela populacao em Km 2
chinaPop2015<-gpw2015 * chinaArea

# populacao absoluta em 2015
sum(chinaPop2015[], na.rm=TRUE)
```





```{r echo = T, results = 'hide'}
extracts = exact_extract(chinaPop2015, districtsShp, fun="sum")
```


```{r}
districts2015<-districtsShp
districts2015$POP = extracts # cria variavel POP com os dados de extracts

districts2015$POP_Km2 = (districts2015$POP/districts2015$AREA_Km2) # cria variável POP_KM_2 com os dados de pop dividido pela área

districts2015$Year = 2015
```


* Populacao absoluta em 2020

```{r}
# calcula do arquivo em raster já subssessionado 
chinaArea<-raster::area(gpw2020)

# Multiplica a area em Km 2 pela populacao em Km 2
chinaPop2020<-gpw2020 * chinaArea

# populacao absoluta em 2015
sum(chinaPop2020[], na.rm=TRUE)
```


* Por distrito em 2020

```{r echo = T, results = 'hide'}
extracts = exact_extract(chinaPop2020, districtsShp, fun="sum")
```


```{r}
districts2020<-districtsShp
districts2020$POP = extracts # cria variavel POP com os dados de extracts

districts2020$POP_Km2 = (districts2020$POP/districts2020$AREA_Km2) # cria variável POP_KM_2 com os dados de pop dividido pela área

districts2020$Year = 2020
```

* Unifica as 4 bases com a funcao rbind 
```{r}
districts<-rbind(districts2000, districts2005,districts2010,districts2015, districts2020)
```

* Transforma em  tibble:
```{r}
districts_df<-districts%>%tibble() 
districts_df%>%slice(1:4)
```
* Vamos excluir as colunas '_name' e fazer um join com a base orinal para recupera-los e por fim salvar o banco em '.csv'.

```{r}
districts_df<-districts_df|>dplyr::select(-c(dt_name, ct_name, pr_name, cn_name, geometry))
```

```{r}
x<-st_read("../rawData/shp/ChinaShp/4_District/district.shp")
x|>tibble()
districts<-districts|>dplyr::select(-c(dt_name, ct_name, pr_name, cn_name))
```



* Ler arquvivo shp original para recuperar os nomes:

```{r} 
x<-st_read("../rawData/shp/ChinaShp/4_District/district.shp")%>%tibble
names(x) #verifica nomes das variáveis
x=x|>dplyr::select(dt_adcode,dt_name,ct_name,pr_name,cn_name)#seleciona variaveis
```
* Realiza join com districts_df por identificado de distrito
```{r}
districts_df=districts_df|>left_join(x,by="dt_adcode")
```

* Vamos verificar se algum dados foi perdido no processo, por meio de funcao 'sum(is.na)'
```{r}
sum(is.na(districts_df))
```
* Verificamos que o resultado é zero. 

* Agora vamos salvar nossa banco em '.csv', o que permite que seja trabalhado em outras plataformas e por outros usuários. 

```{r}
write_csv(districts_df, "../processedData/dataSet/districts/districts.csv", col_names = T)
```

* Vamos verificar lendo o arquivo salvo se o processo ocorreu sem perdar de observacoes ou com desconfiguracao de variveis ocorre com 'st_write'

```{r}
df<-"../processedData/dataSet/districts/districts.csv"
x<-read_csv(df)
x
```
```{r}
sum(is.na(x))
```

* Notamos que não perdemos observacões tao pouco os caracteres em hanzi foram desconfigurado. 
* A partir desse banco podemos calcular indices de que a variacao absoluta e de adensamento populacional no periodo na China no nivel distrital e por conseguintes nos demais niveis por meio de agrupamento. 

* Com a inclusão de outras varáveis, como uso do solo, luminosidade noturna, indices economicos, indices de desenvolvimento humano podemos tentar buscar elementos que nos ajude a verificar o impactos das politicas de desenvolvimento, como a criacao de uma Zona Economica para determinado distrito, cidade, regiao ou provincia. 

