---
title: "GPWv4_preparacao"
author: "aniellima"
date: "2022-10-12"
output:
  html_document: 
    df_paged: TRUE
    number_sections: TRUE
---

```{r, eval=FALSE}
knitr::opts_chunk$set(echo = FALSE, message = FALSE, warning = FALSE, error = FALSE)
options(scipen = 9999)
options(prompt = "R> ")
```



```{r, eval=FALSE}
library(pacman)#carrega multiplas bibliotecas
p_load(formatR, ggplot2, tidyverse, dplyr,  stars, mapview, mapedit,cubeview, sf, units, data.table, dplyr, raster, rasterVis, viridis, ggpubr, rgeos,  exactextractr, knitr, geodata)
```

* Este script realiza o download e dos bancos de dados raster com o pacote 'geodata' salva na pasta rawData e faz o subsetting dos dados conoforme o nivel administrativo.


* Os arquvivos são os GWP gerados pelo SEDAC e disponivel em mesma resolucao pelo pacote 'geodata'. A fim de garantir a reproductibilidades disponibilizamos o código utilizado para fazer o download de cada raster. Mas para evitar que seja executado sem razao deixamos como comentario, pois os arquvivos ja se encontram na pasta 'Research/rawData'.  

```{r, eval=FALSE}
#load files from geodata
#gpw2000<-population(2000, 0.5, path =  "/home/aniellima/Research/rawData")
#gpw2005<-population(2005, 0.5, path =  "/home/aniellima/Research/rawData")
#gpw2010<-population(2010, 0.5, path =  "/home/aniellima/Research/rawData")
#gpw2015<-population(2015, 0.5, path =  "/home/aniellima/Research/rawData")
#gpw2020<-population(2020, 0.5, path =  "/home/aniellima/Research/rawData")

# Read raster Files
gpw2000<-raster("../rawData/pop/gpw_v4_population_density_rev11_2000_30s.tif")
gpw2005<-raster("../rawData/pop/gpw_v4_population_density_rev11_2005_30s.tif")
gpw2010<-raster("../rawData/pop/gpw_v4_population_density_rev11_2010_30s.tif")
gpw2015<-raster("../rawData/pop/gpw_v4_population_density_rev11_2015_30s.tif")
gpw2020<-raster("../rawData/pop/gpw_v4_population_density_rev11_2020_30s.tif")  
```

* Leitura dos arquivos em '*.shp'


```{r, eval=FALSE}
#Read shp files

chinaShp<-sf::st_read("../processedData/shp/china/china.shp")
tianShanOutShp<-sf::st_read("../processedData/shp/tianshan/tianShanOutter.shp")
```


* O banco de dados do Sedac é para o globlo todo. Vamos ultilizar as funcoes 'crop' e 'mask' do pacote raster para selecionar apenas as áreas de interesse. Como nao estamos realizado alteracoes nos dados, mas apeans filtrando os resultado permanecerao na pasta rawData, para evitar sobrecarga na migracao de pastas para o Github.


```{r, eval=FALSE}
##China 2000
chinaSub<-crop(gpw2000, chinaShp)
chinaPopData<- mask(chinaSub,chinaShp)
writeRaster(chinaPopData, filename=file.path("../rawData/pop/China_gpw_v4_population_density_rev11_2000_30s.tif"), format="GTiff", overwrite=TRUE)

##2005
chinaSub<-crop(gpw2005, chinaShp)
chinaPopData<- mask(chinaSub,chinaShp)
writeRaster(chinaPopData, filename=file.path("../rawData/pop/China_gpw_v4_population_density_rev11_2005_30s.tif"), format="GTiff", overwrite=TRUE)

##2010
chinaSub<-crop(gpw2010, chinaShp)
chinaPopData<- mask(chinaSub,chinaShp)
writeRaster(chinaPopData, filename=file.path("../rawData/pop/China_gpw_v4_population_density_rev11_2010_30s.tif"), format="GTiff", overwrite=TRUE)

##2015
chinaSub<-crop(gpw2015, chinaShp)
chinaPopData<- mask(chinaSub,chinaShp)
writeRaster(chinaPopData, filename=file.path("../rawData/pop/China_gpw_v4_population_density_rev11_2015_30s.tif"), format="GTiff", overwrite=TRUE)

##2020
chinaSub<-crop(gpw2020, chinaShp)
chinaPopData<- mask(chinaSub,chinaShp)
writeRaster(chinaPopData, filename=file.path("../rawData/pop/China_gpw_v4_population_density_rev11_2020_30s.tif"), format="GTiff", overwrite=TRUE)
```


*   Compartimentando a região de interesse

```{r, eval=FALSE}
#2000
tianShanSub<-raster::crop(gpw2000, tianShanOutShp)
tianShanPopData<-mask(tianShanSub, tianShanOutShp)
writeRaster(tianShanPopData, filename=file.path("../rawData/pop/tianshan_gpw_v4_population_density_rev11_2000_30s.tif"), format="GTiff", overwrite=TRUE)

#2005
tianShanSub<-crop(gpw2005, tianShanOutShp)
tianShanPopData<-mask(tianShanSub, tianShanOutShp)
writeRaster(tianShanPopData, filename=file.path("../rawData/pop/tianshan_gpw_v4_population_density_rev11_2005_30s.tif"), format="GTiff", overwrite=TRUE)


#2010
tianShanSub<-crop(gpw2010, tianShanOutShp)
tianShanPopData<-mask(tianShanSub, tianShanOutShp)
writeRaster(tianShanPopData, filename=file.path("../rawData/pop/tianshan_gpw_v4_population_density_rev11_2010_30s.tif"), format="GTiff", overwrite=TRUE)

#2015
tianShanSub<-crop(gpw2015, tianShanOutShp)
tianShanPopData<-mask(tianShanSub, tianShanOutShp)
writeRaster(tianShanPopData, filename=file.path("../rawData/pop/tianshan_gpw_v4_population_density_rev11_2015_30s.tif"), format="GTiff", overwrite=TRUE)

#2020
tianShanSub<-crop(gpw2020, tianShanOutShp)
tianShanPopData<-mask(tianShanSub, tianShanOutShp)
writeRaster(tianShanPopData, filename=file.path("../rawData/pop/tianshan_gpw_v4_population_density_rev11_2020_30s.tif"), format="GTiff", overwrite=TRUE)
```



