---
title: "LCCS_preparacao"
author: "aniellima"
date: "2022-11-01"
output: html_document
---


```{r}
library(tidyverse)
library(terra)
library(raster)
library(rasterVis)
library(stars)
library(sf)
library(rgdal)
library(diffeR)
library(ncdf4)
```





```{r}
r92 <-rast("../rawData/landcover/global/ESACCI-LC-L4-LCCS-Map-300m-P1Y-1992-v2.0.7cds.nc")
r00 <- rast("../rawData/landcover/global/ESACCI-LC-L4-LCCS-Map-300m-P1Y-2000-v2.0.7cds.nc")
r05 <- rast("../rawData/landcover/global/ESACCI-LC-L4-LCCS-Map-300m-P1Y-2005-v2.0.7cds.nc")
r10 <- rast("../rawData/landcover/global/ESACCI-LC-L4-LCCS-Map-300m-P1Y-2010-v2.0.7cds.nc")
r15 <- rast("../rawData/landcover/global/ESACCI-LC-L4-LCCS-Map-300m-P1Y-2015-v2.0.7cds.nc")
r20 <- rast("../rawData/landcover/global/C3S-LC-L4-LCCS-Map-300m-P1Y-2020-v2.1.1.nc")
```



```{r}
names(r00)
```




```{r}
lc92 <- r92[[1]]
lc00 <- r00[[1]]
lc05 <- r05[[1]]
lc10 <- r10[[1]]
lc15 <- r15[[1]]
lc20 <- r20[[1]]
```


```{r}
lc92<-raster(lc92)
names(lc92) = "lccs92"
lc00<-raster(lc00)
names(lc00) = "lccs00"
lc05<-raster(lc05)
names(lc05) = "lccs05"
lc10<-raster(lc10)
names(lc10) = "lccs10"
lc15<-raster(lc15)
names(lc15) = "lcc15"
lc20<-raster(lc20)
names(lc20) = "lccs20"
```


```{r}
globalLC <- stack(lc92,lc00,lc05,lc10,lc15,lc20)
```



```{r}
names(globalLC )
```


```{r}
tianShanOutShp<-sf::st_read("../processedData/shp/tianshan/tianShanOutter.shp")
```


```{r}
tianShanShp<-tianShanOutShp
# crop
tianS.crop <- crop(globalLC, extent(tianShanShp))
# mask
tianShanLC<- mask(tianS.crop, tianShanShp)
```


* Frequencia contagem de celulas com uso de solo urbano por periodo
```{r}
names(tianShanLC)
# Calcula a frequencia por Layer(periodo)
freq92<-freq(tianShanLC[[1]])
freq00<-freq(tianShanLC[[2]])
freq05<-freq(tianShanLC[[3]])
freq10<-freq(tianShanLC[[4]])
freq15<-freq(tianShanLC[[5]])
freq20<-freq(tianShanLC[[6]])

#Unifica os bancos e o transforma em df.
freq<-cbind(freq92,freq00,freq05,freq10,freq15,freq20)%>%as_tibble()
names(freq)
```

```{r}
#Seleciona e renomeia varáveis de interesse:
freq<-freq%>%dplyr::select(1,2,4,6,8,10,12)%>%rename("1992"=count,
                                               "2000"=V4,
                                               "2005"=V6,
                                               "2010"=V8,
                                               "2015"=V10,
                                               "2020"=V12)
```

```{r}
names(freq)
```

```{r}
#Transforma em longo
freq<-freq%>%dplyr::select(value,`1992`,`2000`,`2005`,`2010`,`2015`,`2020`)%>%pivot_longer(cols=c(`1992`,`2000`,`2005`,`2010`,`2015`,`2020`), names_to="Ano", values_to="Pixels")

#Transforma categorias em variável categórica
freq$value <- as.character(freq$value)

#renomeia value para lccs  
freq<-freq%>%rename(lccs=value)# transform lccs em categoria

#ordena por anos
freq<-freq%>%mutate(Ano=fct_relevel(Ano, "1992", "2000", "2005", "2010", "2015", "2020"))
```


```{r}
# filtra e projeta quantidade de área de uso urbano
urbanG<-freq%>%filter(lccs=="190")%>%ggplot(aes(x=Ano, y=Pixels))+geom_bar(stat="identity", width=0.5, fill="#69b3a2")+theme_bw()+ ggtitle("Evolucao do uso urbano (2000-2020)") 
urbanG
```

```{r}
urbanT<-freq%>%filter(lccs=="190")
urbanT
```


* Como o grafico e a tabela acima demontram, a varicao de Pixels entre 1992 e 2000 é baixa. Apesar de terem sido neste ano que as Zonas Economicas foram criadas. Aparentemente nota-se aumento expresico no uso do solo urbano apena a partir de 2005, quando já haviam se passado cinco anos desde o lancamento das politicas de desenvovivimento do Oeste. Esta tendencia de aumento da cobertura urbana se acentua nos anos seguintes e em 2020 a quantidade Pixels é de 23.950, mais de seis vezs o quantitativo apurado em 1992.

```{r}
#idetifica as categorias em cada layer
cat92<-unique(tianShanLC[[1]])%>%tibble()
cat00<-unique(tianShanLC[[2]])%>%tibble()
cat05<-unique(tianShanLC[[3]])%>%tibble()
cat10<-unique(tianShanLC[[4]])%>%tibble()
cat15<-unique(tianShanLC[[5]])%>%tibble()
cat20<-unique(tianShanLC[[6]])%>%tibble()

#verifica se as mesmas categorias existem para os 4 layers. 
cbind(cat92,cat00,cat05,cat10,cat15,cat20)
```

* Importa a tabela de categorias, códigos e cores dos arquivos documentation disponíveis no portal do [CDS](https://cds.climate.copernicus.eu/cdsapp#!/dataset/satellite-land-cover?tab=doc)

```{r}
lccsCodes<- read_delim("../rawData/landcover/lccsCodes.csv", col_types = "iiccccc")#importa tabela csv identificado o tipos de variáveis
```


```{r}
names(lccsCodes)
```


```{r}
lccsCodes %>% distinct(global_code,IPCC_class,IPCC_color_code)
```

* Conforme pode ser verificado, o sistema LCCS possui 22 categorias, mas muitas delas podem ser agrupada para permitir identificar melhor um fenomeno de interesse. 

* Por essa razão escolhemos a classificacao usada pela IPCC, citada no arquivos documentacao dos bancos de dados. 

```{r}
lccsCodes %>% distinct(IPCC_class,IPCC_color_code)
```

* Com o agrupamento, reduzimos as categorias de 22 para 8. 


* Agora vamos selecionar e criar uma nova tabela chamada 'colors', cujos códigos e cores sevirão de base para plotar as imagens: 
```{r}
colors<-lccsCodes %>% dplyr::select(lccs_class,IPCC_class,IPCC_color_code)
colors<-colors %>% rename(ID=lccs_class,color=IPCC_color_code)
```



* precisamos tranformar nossas varivel dentro do arquivo raster em categorica. Para tanto utilizamos da fucao ratify do pacote __raster__
```{r}
# precisamos tranformar Use ratify to transform lccs00 in categorical
lc92 = ratify(tianShanLC[[1]])
lc00 = ratify(tianShanLC[[2]])
lc05 = ratify(tianShanLC[[3]])
lc10 = ratify(tianShanLC[[4]])
lc15 = ratify(tianShanLC[[5]])
lc20 = ratify(tianShanLC[[6]])
```


* Verificamos anteriormente que embora nosso recorte contenha menos categorias que o total presente no globo, entre os 6 periodos em questao as categorias nao variam para o recorte. Por isso é seguro criar um objeto chamado cat a partir de qualquer dos layers, transforma-lo em  e fazer um left join com o df de cores. 

```{r}
cat<-levels(lc92)%>%data.frame()

colors<-cat %>% left_join(colors, by="ID")
csort = colors %>% arrange(ID)
csort = colors[order(colors$ID),]
```

```
csort = colors[order(colors$ID),] 
```



* Muito embora nossas categorias tenham sido classificadas como fatores ordenados, o fato de serem representadas por "numeros" podem gerar confusão. Sendo assim, vamos incluir uma outra variavel para que as categorias estejam sejam de fato concebidas com "strings". 
```{r}
# create variable with string for code starting with LC-
levels(lc92)[[1]]$code = paste0("LC-",levels(lc92)[[1]]$ID)
levels(lc00)[[1]]$code = paste0("LC-",levels(lc00)[[1]]$ID)
levels(lc05)[[1]]$code = paste0("LC-",levels(lc05)[[1]]$ID)
levels(lc10)[[1]]$code = paste0("LC-",levels(lc10)[[1]]$ID)
levels(lc15)[[1]]$code = paste0("LC-",levels(lc15)[[1]]$ID)
levels(lc20)[[1]]$code = paste0("LC-",levels(lc20)[[1]]$ID)
```


* Por fim, juntamos todos os nossos layer em um só raster. 

```{r}
tianShanLC <- stack(lc92,lc00,lc05,lc10,lc15,lc20)
```

* Podemos projeta-los de uma só vez como o levelplot do pacote lattice

```{r}
levelplot(tianShanLC,col.regions=csort$color)
```

* Ou fazer projecoes comparativas como esse que para os anos de 1992 e 2020

```{r}
levelplot(tianShanLC[[1]],col.regions=csort$color)
levelplot(tianShanLC[[6]],col.regions=csort$color)
```

* Vamos visualizar novamente esse contratra a partir de uma gráfico: 


```{r}
urbanG
```

* Vamos salvar nossa base em tiff. 

```{r}
writeRaster(tianShanLC, "../rawData/landcover/tianshan/tianshan.tif", overwrite=TRUE)
```


* Agora vamos verificar a disposicão do uso urbando por cidade e distrito nesse mesmo recorte. 


