---
title: "Mapas_popDensity"
author: "aniellima"
date: "2022-11-03"
output:
  html_document:
    df_print: paged
  word_document: default
  pdf_document: default
---

```{r, echo=FALSE}
knitr::opts_chunk$set(echo = FALSE, message = FALSE, warning = FALSE, error = FALSE)
options(scipen = 999, digits = 2)
```


```{r Library}
library(devtools)
library("readxl")
library("viridis")
library(broom)
library("tidyverse")
library("tidylog")
library("sf")
library("dplyr")
library("mice")
library("readxl")
library("viridis")
library(ggtech)
library(gridExtra)
library(ggplot2)
library("ggthemes")
library(scales)
library(giscoR)
library("knitr")
library("kableExtra")
```


```{r}
districts<-read_delim("../processedData/dataSet/districts/districts.csv", col_types = "cccccccdddddicccc")%>%filter(pr_adcode!=710000)# filtra Taiwan fora.
```




```{r}
# Estabelece variavel faixa para densidade populacional  
districts<-districts %>% mutate(Faixa=(case_when(POP_Km2<1~"de 0-1",
                                                         POP_Km2>=0&POP_Km2<=25~"1-25",
                                                         POP_Km2>25&POP_Km2<=100~"25-100",
                                                         POP_Km2>100&POP_Km2<=200~"100-200",
                                                         POP_Km2>200&POP_Km2<=400~"200-400",
                                                         POP_Km2>400&POP_Km2<=600~"400-600",
                                                         POP_Km2>600&POP_Km2<=800~"600-800",
                                                         POP_Km2>800&POP_Km2<=1000~"800-1000",
                                                         POP_Km2>1000~"acima de 1000")))

# Converte em fator ordenando
districts<-districts %>% mutate(Faixa=factor(Faixa,
                                levels = c("de 0-1", "1-25", "25-100", "100-200", "200-400", "400-600", "600-800", "800-1000", "acima de 1000"), ordered = T))
```





```{r, results=FALSE}
chinaShp<-st_read("../processedData/shp/china/")
districtsShp<-st_read("../processedData/shp/districts/districts.shp")%>%filter(pr_adcode!=710000)# filtra Taiwan fora. 


citiesShp<-st_read("../processedData/shp/cities/") %>% filter(pr_adcode!=710000)# filtra Taiwan fora. 

provincesShp<-st_read("../processedData/shp/provinces/provinces.shp") %>% filter(pr_adcode!=710000)# filtra Taiwan fora. 


tianShanB<-st_read("../processedData/shp/tianshan/tianShanOutter.shp")
tianShanShp<-st_read("../processedData/shp/tianshan/tianshan.shp")
```


```{r}
#separa 'geometry' e 'dt_adcode' para juntar com a base de dados
geometry<-districtsShp%>%dplyr::select(dt_adcode, geometry)


# junta com geometry
districtsShp<-left_join(geometry,districts, by=c("dt_adcode"))
```


```{r}

```


```{r}
districtsShp%>%filter(Year==2000|Year==2020) %>% ggplot()+
  geom_sf(aes(fill=Faixa), color=NA)+
  geom_sf(data = provincesShp, aes(), fill=NA,color="black", size=.1)+
  scale_fill_brewer(palette = "YlOrRd")+
  theme_bw()+
  theme(axis.text.x = element_text(size=6))+
  theme(axis.text.y = element_text(size=6))+
  theme(axis.title.x = element_blank())+
  theme(axis.title.y = element_blank())+
  facet_wrap(~Year)+
  ggtitle("Densidade por distrito(2000-2020)")
```


* Apesar de terem havido mudancas no adensamento entre 2000 e 2020, devido a escala elas não ficam tão evidentes. Vamos verificar o que ocorre quando isolamos o Xinjiang:

```{r}
districtsShp %>% filter (Year==2000|Year==2020) %>% filter (pr_adcode==650000)%>%
  ggplot()+
  geom_sf(aes(fill=Faixa), color=NA)+
  geom_sf(data = provincesShp %>% filter(pr_adcode==650000), aes(), fill=NA,color="black", size=.1)+
  scale_fill_brewer(palette = "YlOrRd")+
  theme_bw()+
  theme(axis.text.x = element_text(size=6))+
  theme(axis.text.y = element_text(size=6))+
  theme(axis.title.x = element_blank())+
  theme(axis.title.y = element_blank())+
  facet_wrap(~Year)+
  ggtitle("Densidade por distrito(2000-2020)")
```

* Agora já da pre ver evolucao, masi ainda não esta tao claro. Vamos reduzir aumentar a escalar para a região de interesse. Em torno do planalto do Tian Shan. 


```{r}
districtsShp %>% filter (Year==2020) %>% filter (pr_adcode==650000)%>%
  ggplot()+
  geom_sf(aes(fill=Faixa), color=NA)+
  geom_sf(data = provincesShp %>% filter(pr_adcode==650000), aes(), fill=NA,color="black", size=.1)+
  geom_sf(data=tianShanB, aes(),  fill=NA,color="black", size=.1)+
  scale_fill_brewer(palette = "YlOrRd")+
  theme_bw()+
  theme(axis.text.x = element_text(size=6))+
  theme(axis.text.y = element_text(size=6))+
  theme(axis.title.x = element_blank())+
  theme(axis.title.y = element_blank())+
  facet_wrap(~Year)+
  ggtitle("Densidade por distrito(2000)")
```



```{r}
#separa 'geometry' e 'dt_adcode' para juntar com a base de dados
Tgeometry<-tianShanShp%>%dplyr::select(dt_adcode, geometry)


# junta com geometry
tianShanShp<-left_join(Tgeometry,districts, by=c("dt_adcode"))
```



```{r}
tianShanShp %>% filter (Year==2000|Year==2020)%>% 
  ggplot()+
  geom_sf(aes(fill=Faixa), color=NA)+
  geom_sf(data = tianShanB, aes(), fill=NA,color="black", size=.2)+
  #geom_sf(data=tianShan, aes(),  fill=NA,color="black", size=.1)+
  scale_fill_brewer(palette = "YlOrRd")+
  theme_bw()+
  theme(axis.text.x = element_text(size=6))+
  theme(axis.text.y = element_text(size=6))+
  theme(axis.title.x = element_blank())+
  theme(axis.title.y = element_blank())+
  facet_wrap(~Year)+
  ggtitle("Densidade por distrito(2000-2020)")

```

* Vamos projetar agora apenas as prefeituras de Ili e de Boertala

```{r}
tianShanShp%>%filter(ct_adcode==653007|ct_adcode==659007|ct_adcode==659008)
```

```{r}
# Filtra poligonos 
ZeesFronShp<-tianShanShp %>% filter(ct_adcode==652700|ct_adcode==654000|ct_adcode==654200| ct_adcode==653007|ct_adcode==659007|ct_adcode==659008)


ZeesFronOut<-st_union(ZeesFronShp)

library(rgeos)
#Create XY coordinations for the shp and join it with the the shp file
centroid <- gCentroid(as(ZeesFronOut, "Spatial"), byid = TRUE)

# transform in tibble to join after
centroid<-centroid%>%as_tibble()
ZeesFronOut<-ZeesFronOut%>%as_tibble()
ZeesFronOut<-cbind(centroid, ZeesFronOut)

# reconvert to sf
ZeesFronOut<-ZeesFronOut%>%st_as_sf(crs=4326)
```



```{r}
# Tratando os erros de nomes do banco de cidades
citiesNames<-districts %>% dplyr::select(ct_adcode, ct_name, pr_name, cn_name) %>% distinct(ct_adcode, ct_name, pr_name, cn_name)

citiesShp<-citiesShp %>% dplyr::select(-c(ct_name, pr_name, cn_name))

citiesShp<-left_join(citiesShp, citiesNames, by="ct_adcode") 

```



```{r}
ZeesFronOut %>% ggplot()+ 
  geom_sf(data=citiesShp %>% filter(ct_adcode==652700|ct_adcode==654000|ct_adcode==654200), aes(fill=ct_name), size=.2)+
  geom_text(data=citiesShp %>% filter(ct_adcode==652700|ct_adcode==654000|ct_adcode==654200), aes(x=x, y=y,label =ct_name),size=5, color="#404040")+  
  theme_bw()+
  labs(title = "Prefeituras/cidades com zonas de cooperacão transfronteiricas")
  

```



```{r}
districtsShp %>% filter (Year==2000|Year==2020) %>% filter(ct_adcode==652700|ct_adcode==654000|ct_adcode==654200) %>% 
  
  ggplot()+
  geom_sf(aes(fill=Faixa), color=NA)+
  geom_sf(data=citiesShp %>% filter(ct_adcode==652700|ct_adcode==654000|ct_adcode==654200), aes(fill=NA), size=.2)+
  
  
  scale_fill_brewer(palette = "YlOrRd")+
  
    geom_text(data=citiesShp %>% filter(ct_adcode==652700|ct_adcode==654000|ct_adcode==654200), aes(x=x, y=y,label =ct_name),size=3, color="#404040")+
  
  theme_bw()+
  theme(axis.text.x = element_text(size=6))+
  theme(axis.text.y = element_text(size=6))+
  theme(axis.title.x = element_blank())+
  theme(axis.title.y = element_blank())+
  facet_wrap(~Year)+
  ggtitle("Densidade por distrito(2000-2020)")

```